臺灣新北地方法院板橋簡易庭小額民事判決
111年度板小字第772號
原      告  明台產物保險股份有限公司

法定代理人  長瀬耕一
訴訟代理人  郁睿清  
被      告  李肇基  

上列當事人間侵權行為損害賠償（交通）事件，於民國111年4月
7日言詞辯論終結，本院判決如下：
    主  文
被告應給付原告新臺幣捌萬捌仟柒佰陸拾參元，及自民國一一一
年一月四日起至清償日止，按年息百分之五計算之利息。
訴訟費用新臺幣壹仟元由被告負擔。
本判決得假執行。
    事實及理由
一、原告起訴主張：被告於民國108年12月16日10時28分許，駕
    駛車牌號碼000-000號普通重型機車，行經新北市中和區中
    山路2段與福祥路口時，因向左偏駛未注意車況保持安全距
    離之過失，致碰撞原告承保訴外人銀杏生物科技有限公司所
    有，由訴外人卓紹華所駕駛之車號000-0000號自用小客車（
    以下簡稱系爭車輛），共計支出修理費共新臺幣（下同）88
    ,763元（其中工資為30,591元、烤漆58,172元）。爰依保險
    法第53條第1項及侵權行為法律關係請求被告應給付原告
    88,763元及自起訴狀繕本送達被告之翌日起至清償日止，按
    年息百分之5計算之利息。
二、被告則以：被告沒有收入，又是身心障礙，日子很難過，這
    是小事一樁，不是什麼大不了的事情，被告沒有辦法嚥下這
    口氣跟還這筆錢，被告沒有能力去賺這個錢來還等語置辯，
    並聲明：原告之訴駁回。
三、原告主張系爭車輛於上開時、地遭被告因向左偏駛未注意車
    況保持安全距離之過失，不慎撞擊受損之事實，業據其提出
    行照、駕照、保險單、車損照片、道路交通事故當事人登記
    聯單、道路交通事故初步分析研判表、估價單、統一發票、
    汽車險理賠申請書、汽車險賠款同意書、肇事處理報告、理
    賠計算書等件為證，並經本院依職權向新北市政府警察局中
    和分局調取該事故之道路交通事故調查卷宗查明屬實，而被
    告不否認有發生系爭事故及肇事責任，是堪認原告之主張為
    真實。
四、按汽車行駛時，駕駛人應注意車前狀況及兩車並行之間隔，
    並隨時採取必要之安全措施，不得在道路上蛇行，或以其他
    危險方式駕車，道路交通安全規則第3項定有明文。又因故
    意或過失，不法侵害他人之權利者，負損害賠償責任。汽車
    、機車或其他非依軌道行駛之動力車輛，在使用中加損害於
    他人者，駕駛人應賠償因此所生之損害。又不法毀損他人之
    物者，被害人得請求賠償其物因毀損所減少之價額，民法第
    184條第1項前段、第191條之2前段、第196條亦分別定有明
    文。次按依民法第196條請求賠償物被毀損所減少之價額，
    固得以修復費用為估定之標準，但以必要者為限，如修理材
    料以新品更換舊品，應予折舊。本件被告因駕駛過失，致系
    爭車輛受損，原告依保險法規定代位請求被告負侵權行為損
    害賠償責任，洵屬有據。原告主張其承保之系爭車輛，因本
    件事故受損致支出修復費用88,763元（其中工資為30,591元
    、烤漆58,172元）等情，有估價單及行車執照在卷可稽，又
    查系爭車輛之修復費用均為工資，並無零件材料費，無須折
    舊，是原告得請求賠償之修車費用即為88,763元。至於被告
    雖辯以無力清償云云，然按有無資力償還，乃係執行問題，
    不得據為不負履行義務之抗辯，是被告上揭所辯不得據為拒
    絕清償之理由。
五、從而，原告本於侵權行為及保險代位之法律關係，請求被告
    給付88,763元，及自起訴狀繕本送達翌日即111年1月4日起
    至清償日止，按年息百分之5計算之法定遲延利息，為有理
    由，應予准許。
六、本件事證已臻明確，兩造其餘主張、陳述及所提證據，經本
    院逐一斟酌後，認均不足以影響本判決之結果，自無詳予論
    駁之必要，併此敘明。
七、本件原告勝訴部分，係依小額訴訟程序所為被告敗訴之判決
    ，依民事訴訟法第436 條之20之規定，爰依職權宣告假執行
    。
八、本件係適用小額程序，所為被告部分敗訴之判決，爰依民事
    訴訟法第436 條之20規定，就原告勝訴部分依職權宣告假執
    行，並應依民事訴訟法第436 條之19第1 項規定，確定本件
    訴訟費用為1,000 元，由被告負擔。
中    華    民    國   111    年    4    月    21    日 
                  臺灣新北地方法院板橋簡易庭
                            法  官  葉靜芳
以上為正本係照原本作成。
對於本件判決如有不服，應於收受送達後20日內向本院提出上訴
書狀，上訴於本院合議庭，並按他造當事人之人數附具繕本。當
事人之上訴，非以判決違背法令為理由不得為之，上訴狀應記載
上訴理由，表明下列各款事項：
（一）原判決所違背之法令及其具體內容。
（二）依訴訟資料可認為原判決有違背法令之具體事實。
如未於上訴後20日內補提合法上訴理由書，法院得逕以裁定駁回
上訴。
中    華    民    國   111    年   4     月    21    日 
                            書記官  陳君偉